Samuel Degrande

Je suis en recherche d'une alternance pour <u>3 ans.</u> dès la rentrée de <u>septembre</u> <u>2023</u>. J'intègre une 3^e année en *Développement des Applications & des Logiciels* à <u>EFFICOM Lille</u> à la rentrée.

J'ai choisi un cursus en alternance car je souhaite poser un premier pied concret dans le monde du travail, et appliquer mes compétences de façon professionnelle au sein d'une entreprise qui partage les mêmes valeurs que moi.



INFORMATIONS PERSONNELLES

Adresse:

75 rue d'Isly, appt 26 59000 Lille

Contact:

06 31 38 25 89 samueldegrande.pro@gmail.com

Date de naissance:

14 juillet 2002

Hobbies:

- Rugby
- Jeux Vidéos
- Lecture



COMPÉTENCES

CSS
SQLJava Python
PHP HTML
JavaScript

Pack Office / Suite Adobe / Outil Informatique

Travail d'équipe / Relationnel / Autonomie

EXPÉRIENCE

CNRS, Villeneuve d'Ascq, IRCICA — Développeur

Mai 2022 - Juin 2022

Stage de 6 semaines au sein d'un institut de recherche (IRCICA). Développement d'applications en réalité virtuelle.

Maison des Lycéens, Lycée de Gondecourt – Responsable

Sept. 2019 - Juin. 2020

Bénévolat d'un an. Responsable des ouvertures et fermetures de l'espace étudiant. Gestion des incidents et du bon déroulement des activités.

Worldline, Seclin — Stagiaire en observation

Janv. 2016 - Févr. 2016

Stage de deux semaines dans la maintenance informatique.

FORMATION

Lycée Gaston Berger, Ronchin — *BTS SIO (Services informatiques aux organisations) option SLAM*

Sept 2021 À Juin 2023

Cursus actuel en spécialité Solutions Logiciels et Applications Métiers

Lycée Marguerite de Flandre, Gondecourt — Baccalauréat Scientifique

Sept 2018 À Juin 2020

Obtention du Baccalauréat série scientifique en juin 2020 avec mention.

LANGUES

Français : Anglais :

